---
title: "Lab09"
output:
  pdf_document:
    latex_engine: lualatex
  html_document:
    df_print: paged
---

```{r setup, include=FALSE}
knitr::opts_chunk$set(echo = TRUE)
```

## Set up
```{r}
setwd('D:/STAT/Lab/Lab9')
data <- read.csv("insurance.csv",header=TRUE)
attach(data)
str(data)
head(data)
```

## Visualize data
### Age
```{r}
barplot(table(age))
```
Độ tuổi tham gia bảo hiểm trải đều từ 18-63 tuồi.\
Trong đó, số lượng người tham gia bảo hiểm nhiều nhất tập trung ở độ tuổi 18.

### Sex
```{r}
pie(table(sex))
```
Nhận thấy không có sự chênh lệch về giới tính khách hàng tham gia mua bảo hiểm.

### BMI
```{r}
hist(bmi,breaks=30)
```
Chỉ số BMI có dạng phân phối chuẩn (Normal), với mean = 30, sd = 12

#### BMI vs AGE
```{r}
plot(age,bmi)
boxplot(bmi~age)
```
Chỉ số bmi và age không ảnh hưởng đến nhau.\
Bmi có thể phụ thuộc vào thói quen sinh hoạt.

#### BMI vs SEX
```{r}
boxplot(bmi~sex)
```
Chỉ số bmi và sex không ảnh hưởng đến nhau.

### Child
```{r}
barplot(table(children))
```
Chủ yếu những gia đình có ít trẻ em sẽ tham gia mua bảo hiểm nhiều hơn.\
Đặc biệt là nhóm không có trẻ em.

### Smoker
```{r}
barplot(table(smoker))
```
Chủ yếu người tham gia bảo hiểm là những người không hút thuốc.

### Region
```{r}
barplot(table(region))
```
Khu vực sinh sống của những người đăng kí mua bảo hiểm không có sự chênh lệch.

### Charge
```{r}
hist(charges,breaks=30)
```
Chi phí bảo hiểm bị lệch về bên phải (lệch về bên nào bên đó ít).\
Xử lí: lấy log10 trên chi phí.

### ln(charge)
```{r}
lncharges <- log10(charges)
hist(lncharges,breaks=30)
```

Vẽ boxlpot kiểm tra xem có outlier không.
```{r}
boxplot(lncharges)
boxplot(charges)
```

### ln(charges) vs age
```{r}
boxplot(lncharges~age)
plot(age,lncharges)
```
Tuổi càng cao, chi phí bảo hiểm càng tăng -> Tương quan thuận

### ln(charges) vs sex
```{r}
boxplot(lncharges~sex)
```
Chi phí đồng bảo hiểm không ảnh hưởng bởi giới tính.

### ln(charges) vs bmi
```{r}
plot(bmi,lncharges)
cor(bmi,lncharges)
```
Chỉ số bmi có tương quan thuận đến chi phí nhưng không nhiều.

### ln(charges) vs child
```{r}
boxplot(lncharges~children)
```
Số trẻ em phụ thuộc vào bền bù bảo hiểm càng nhiều thì chi phí đóng bảo hiểm càng cao. Riêng với 5 trẻ em thì chi phí lại giảm, có thể do dữ liệu cho 5 trẻ em ít, hoặc có chính sách gì đó.

### ln(charges) vs region
```{r}
boxplot(lncharges~region)
```
Chi phí đóng là như nhau ở các khu vực sinh sống khác nhau.

### bmi vs age
```{r}
cor(age,bmi)
```
Có thể sử dụng bmi với age để đưa vào mô hình.

## Lập mô hình dự báo chi phí theo các biến bmi,age,smoker,sex,region
Kiểm định ln(charges) có theo normal không.\
### Lập mô hình ln(charges) theo bmi
```{r}
model1 <- lm(lncharges~bmi)
summary(model1)
```
Vì $R^2$ của mô hình rất thấp nên ta sẽ bổ sung các biến mới vào mô hình.\

### Lập mô hình ln(charges) theo bmi,age
```{r}
model2 <- lm(lncharges~bmi+age)
summary(model2)
```
Mô hình cải thiện.\
Bổ sung thêm các biến smoker,sex.

### Lập mô hình ln(charges) theo bmi,age,smoker,sex
```{r}
model3 <- lm(lncharges~bmi+age+smoker+sex)
summary(model3)
```
$R^2$ của mô hình cải thiện hơn nhiều, p-value của các hệ số đều có ý nghĩa.\
Cân nhắc tới việc thêm các biến tương tác.

### Thêm biến bmi*sex
```{r}
gender <- replicate(length(sex),0)
for(i in 1:length(gender)){
  if(sex[i]=="male")
    gender[i]=1
  else
    gender[i]=0
}
bmi_sex <- bmi*gender
model4 <- lm(lncharges~bmi+age+gender+smoker+bmi_sex)
summary(model4)
```
### Thêm biến bmi*smoke
```{r}
smoke <- replicate(length(smoker),0)
for(i in 1:length(smoke)){
  if(smoker[i]=="yes")
    smoke[i]=1
  else
    smoke[i]=0
}

bmi_smoke <- bmi*smoke
model5 <- lm(lncharges~bmi+age+gender+smoke+bmi_smoke)
summary(model5)
```
#### 0.00001
```{r}
step(model5)
```
Sau khi tìm được model tốt nhất, ta đi test với bộ dữ liệu test.\

